【裁判字號】    89,簡上,787
【裁判日期】    900911
【裁判案由】    侵權行為損害賠償
【裁判全文】
臺灣臺北地方法院民事判決  八十九年簡上字第七八七號
    上  訴  人  乙○○
                甲○○
    被上訴人    丙○○
右當事人間請求侵權行為損害賠償事件，上訴人對於中華民國八十九年十月四日本院
台北簡易庭八十九年度北簡字第八六八六號第一審判決提起上訴，本院判決如左：
    主      文
上訴駁回。
第二審訴訟費用由上訴人負擔。
    事      實
甲、上訴人方面：
  壹、聲明：
    一、原判決不利於上訴人部分廢棄。
    二、右開廢棄部分，駁回被上訴人在第一審簡易之訴。
  貳、陳述：除與原判決記載相同者，茲引用外，補稱：
    一、本件因被上訴人與上訴人乙○○之夫任棟泰之夫有不正常男女關係，上訴人
        甲○○質問被上訴人為何妨害乙○○家庭時，被上訴人態度傲慢致發生言語
        衝突，上訴人甲○○一時氣憤乃出手毆打被上訴人，雙方發生拉扯，上訴人
        乙○○前來勸架遭被上訴人誤會，遭被上訴人一併提起傷害告訴，台灣高等
        法院不察仍將上訴人乙○○以共同傷害罪處拘役二十日。縱認上訴人有侵權
        行為，亦為被上訴人所導致，被上訴人與有過錯。
    二、被上訴人所受傷害均屬輕徵，其請求慰撫金三十萬元顯屬過高。且上訴人甲○○前後已補償被上訴人二十二萬四千元，應予扣除。
  、證據：援用第一審所提證據。
乙、被上訴人方面：
  壹、聲明：駁回上訴。
  貳、陳述：除與原判決記載相同者，茲引用外，補稱：
    一、第一銀行回函檢附資料，只有八十七年十一月五日那筆新台幣（下同）三萬
        元是上訴人給予，且是上訴人任職任棟泰所開中理國際股份有限公司（下稱
        中理公司）之遺散費，同年十二月十八日二萬四千元那筆非上訴人所匯。
    二、被上訴人雖無明顯外傷，但因鼻曾遭重擊，至今仍有流血情形發生。亦因
        本件事故身心均受到嚴重驚嚇。
  、證據：除援用第一審所提證據外，補提第一銀行國內分支機構一覽表為證。
丙、本院依職權調閱本院八十八年度易字第二０五九號、台灣高等法院上易字第二七
    一六號刑事卷宗，並依上訴人聲請向第一銀行城東分行調取被上訴人帳號000
    00000000活期儲蓄存款帳戶自八十七年十月至八十八年十二月全部存入
    支出記錄資料，向台北郵局四六支局查詢於八十七年十一月五日、十二月五日、
    八十八年一月五日、三月五日、三月十八日、四月五日、九月十五日有無以任棟
    泰妹夫黃子謹名義匯款予被上訴人一萬元、二萬八千元、二萬五千元、四萬元、
    二萬五千元、五萬元、三萬元、二萬五千元，共計二十三萬三千元之記錄。
    理      由
一、本件被上訴人起訴主張：上訴人甲○○、雷金和為上訴人乙○○之兄、姊，三人
    均於台北市○○○路○段九一號九樓Ｄ室，由上訴人乙○○之配偶任棟泰任負責
    人之中理公司任職。詎上訴人因懷疑中理公司同事即被上訴人與任棟泰有染，竟
    共同基於普通傷害之犯意，於八十七年十月六日上午九時許，在中理公司上址辦
    公室內，由上訴人甲○○拳打腳踢丙○○，上訴人雷金和持公司ＤＭ與其所著皮
    鞋毆打被上訴人，上訴人乙○○則徒手拉扯丙○○之頭髮，致被上訴人受有右下
    眼皮皮下瘀血、右眼結膜下出血、左側顳部頭皮腫脹約三乘以三公分、多處擦傷
    併皮下瘀血分佈於兩側膝蓋、右手背、左手背、左中指、左上臂等傷害，刑事部
    分，並經臺灣高等法院八十九年度上易字第二七一六號刑事判決，判處上訴人甲○○、乙○○共同傷害人之身體，上訴人甲○○處有期徒刑貳月，上訴人乙○○
    處拘役貳拾日，如易科罰金，均以參佰元折算壹日，均緩刑貳年確定，為此起訴
    請求上訴人給付三十萬零六百一十元之損害賠償（雷金和部分經原審判決被上訴
    人之訴駁回，被上訴人並未上訴而確定）等情。
    上訴人則以：(一)本件係因被上訴人與上訴人乙○○之夫任棟泰之夫有染，雙方發
    生言語衝突，上訴人甲○○憤而毆打被上訴人，被上訴人與有過錯，且上訴人乙○○並未傷害被上訴人。(二)被上訴人請求慰撫金三十萬元顯屬過高。(三)上訴人甲○○前後已補償被上訴人二十二萬四千元，應予扣除等語，資為抗辯。
二、被上訴人主張上訴人甲○○、乙○○共同傷害其身體，業據提出驗傷診斷書為證
    ，復為上訴人甲○○所不爭執，上訴人乙○○雖辯稱並未拉扯被上訴人頭髮，惟
    上訴人乙○○於刑事案件偵查及第一審審理中自承拉被上訴人頭髮，上訴人經臺
    灣高等法院八十九年度上易字第二七一六號刑事判決處共同傷害人之身體，上訴
    人甲○○處有期徒刑貳月，上訴人乙○○處拘役貳拾日，如易科罰金，均以參佰
    元折算壹日，均緩刑貳年確定，亦據本院依職權調閱本院八十八年度易字第二０
    五九號、台灣高等法院上易字第二七一六號刑事卷宗核為事實，上訴人乙○○所
    辯即非可採，被上訴人主張上訴人不法侵害其身體，堪以認定。
三、按因故意或過失，不法侵害他人之權利者，負損害賠償責任。不法侵害他人之身
    體或健康者，對於被害人因此喪失或減少勞動能力，或增加生活上之需要時，應
    負損害賠償責任。又不法侵害他人之身體、健康、名譽、自由、信用、隱私、貞
    操、或不法侵害其他人格法益而情節重大者，被害人雖非財產上之損害，亦得請
    求相當之金額。民法第一百八十四條第一項前段、第一百九十三條第一項、第一
    百九十五條第一項分別定有明文。上訴人甲○○、乙○○有不法傷害被上訴人身
    體之行為已如前述，被上訴人依上開規定，請求上訴人甲○○、乙○○負損害賠
    償責任，自屬有據。茲就其請求金額是否應予准許審酌如后：
  (一)醫療費用六百一十元部分：被上訴人主張因上訴人乙○○、甲○○之傷害行為，
    受有右下眼皮皮下瘀血、右眼結膜下出血、左側顳部頭皮腫脹約三乘以三公分、
    多處擦傷併皮下瘀血分佈於兩側膝蓋、右手背、左手背、左中指、左上臂之傷害
    ，計花費醫療費用六百一十元，有被上訴人所提驗傷診斷書、急診醫療費用證明
    單為證，經核屬於治療之必要費用，應由上訴人賠償被上訴人。
  (二)慰撫金三十萬元部分：查被上訴人因上訴人乙○○、甲○○之共同傷害行為，受
    傷多處，肉體、精神受極大之驚嚇及痛苦，本院斟酌兩造之身分、地位及上訴人
    係因認為被上訴人與上訴人乙○○之夫任棟泰有染且在同一家公司工作因而發生
    爭執等情狀，暨證人任棟泰於原審證稱：於八十七年十一月五日甲○○交伊轉交
    丙○○三萬元表示歉意，先後於八十七年十一月初、十二月五日、八十八年一月
    五日、二月五日給丙○○七萬元、二萬八千元、二萬五千元、四萬元、二萬五千
    元，由甲○○與伊各負擔一半等語（見原審卷第三十頁背面），被上訴人請求慰
    撫金三十萬元，應予核減為十五萬元為適當，逾此數額之請求，為無理由。
  (三)上訴人雖辯稱已補償被上訴人二十二萬四千元云云，然為被上訴人所否認，上訴
    人復未舉證證明，本院依其聲請向第一銀行城東分行調取被上訴人帳號0000
    0000000活期儲蓄存款帳戶自八十七年十月至八十八年十二月全部存入支
    出記錄資料，僅其中一筆三萬元被上訴人承認是其任職任棟泰所開中理公司之遺
    散費，其他均與本件無關；另向台北郵局四六支局查詢自八十七年十一月五日至
    八十八年九月十五日有無以任棟泰妹夫黃子謹名義匯款予被上訴人之紀錄，該局
    九十年七月十一日00000000－00二號函回覆表示無相關資料，是均無
    從證明上訴人前揭所辯為可取。
四、綜上所述，被上訴人依侵權行為之法律關係，請求上訴人甲○○、乙○○賠償被
    上訴人一十五萬零六百一十元及自原審判決宣判翌日即八十九年十月五日起算之
    法定遲延利息，洵屬正當，應予准許，逾此數額之請求，為無理由，應予駁回。
    原審判命上訴人如數給付，於法並無不合。上訴意旨指摘原判決不當，求予廢棄
    改判，為無理由，應予駁回其上訴。
據上論結：本件上訴為無理由，依民事訴訟法第四百三十六條之一第三項、第四百四
十九條第一項、第七十八條、第八十五條第一項前段，判決如主文。
中      華      民      國    九十      年      九      月      十一    日
                              民事第四庭審判長法      官  謝明珠
                                              法      官  孫曉青
                                              法      官  劉又菁
右為正本係照原本作成
本判決不得上訴
中      華      民      國    九十      年      九      月      十一    日
                                              法院書記官  黃瓊滿


司法院資訊處製作；財團法人民間司法改革基金會備份。
